Inventaris van het archief van de Centrale Commissie voor Georganiseerd Overleg in Ambtenarenzaken, 1920-1989
Nationaal Archief, Den Haag
Arbeidsbesluit jeugdigen, Arbeidswet 1919 (art. 10) 0640
Arbeidscontractanten, militaire dienst 0073
Arbeidsduurverkorting 1136
Arbeidsmarktverhoudingen, differentiatie 0256
Arbeidsomstandighedenwet 0907
Arbeidsongeschiktheidsuitkering, aanvulling onvrijwillige werkloosheid 0604
Arbeidsongeschiktheid, beleids-/kosten-batenanalyse 0672
Arbeidsongeschiktheid, volksverzekering 0560
Arbeidsproductiviteit (verminderde), beleids-/kosten-batenanalyse 0672
Arbeidstijdverkorting 0803
Arbeidstijdwetgeving 1162
Arbeidsvoorwaarden- en werkgel. beleid 1981 1013
Arbeidsvoorwaarden- en werkgel. beleid 1982 1059 1071
Arbeidsvoorwaarden- en werkgel. beleid 1983 1085
Arbeidsvoorwaarden- en werkgel. beleid 1984 1122
Arbeidsvoorwaarden- en werkgel. beleid 1984 1136
Arbeidsvoorwaarden- en werkgel. beleid 1985 1136
Arbeidsvoorwaarden- en werkgel. beleid 1986 a1136
Arbeidsvoorwaarden- en werkgel. beleid 1987 b1136
Arbeidsvoorwaarden- en werkgel. beleid 1989 c1136
Arbeidsvoorwaarden- en werkgel. beleid 1990 d1136
Artsen in dienstverband, honorering 1062
Avondonderwijs (leraren), afschaffing 10%-toelage 0897
B.B.B.R.A. 1948, funktie-indelingsvoorbeelden 0256
B.B.B.R.A. 1948, onregelmatigheidstoeslagen a0020
B.B.B.R.A. 1948, opheffing grens schaal 35 (art. 22a en 22b) 0020
B.B.B.R.A. 1948, regeling (ex. art. 42) 0123
B.B.B.R.A. 1948, structurele herziening 0256
B.B.B.R.A. 1948, verdienstebeloning (art. 22a en 22b) 0020
B.B.B.R.A. 1948, vereenvoudiging 0217
B.B.B.R.A. 1948, wijziging (08e novelle) 0016
B.B.B.R.A. 1948, wijziging (09e novelle) 0036
B.B.B.R.A. 1948, wijziging (10e novelle) 0121
B.B.B.R.A. 1948, wijziging (11e novelle) 0220
B.B.B.R.A. 1948, wijziging (12e novelle) 0408
B.B.B.R.A. 1948, wijziging (hfst. IX bijl. G) 0022
B.B.B.R.A. 1948, wijziging (werktijden) 0738
B-3-instellingen, rechtspositiereglement 0933
Bedrijfsgeneeskundige zorg 0517
Bedrijfszelfbescherming, vergoedingen 0257
Belastingdienst (accountants en inspecteurs), salarispositie 0709
Belastingdienst (ongehuwd personeel), reiskostenvergoeding 0546
Belastingdienst, positie (hoofd)verificateurs 0166
Belastingen, salarispositie verificateurs 0712
Beleidsaanpassingen (1981) 1029
Beleidsombuigingen, bestek 81 0870
Beleidsombuigingen, werkgroep bestek 0870
Beroepsonderwijs (bijz.), administratief personeel 0782
Beroepswet, wijziging 0841
Bescherming bevolking, beleid 1005
Besluit bekwaamheidseisen bevordering politie 1964, wijziging 0511
Besluit plaatselijk vervoer, verblijfsvergoeding 0019
Bezoldigingsreglement politie 1958, herziening rang en salaris 0565
Bezoldigingsreglement politie 1958, wijziging 0360
Bezoldigingswijzigingen, pensioenaanpassing 0440
Bijstandskorps, aanpassing pensioenvoorzieningen 0211 0323
Binnenlands Bestuur,reorganisatie,1976-1985 0854
Bopa-regeling, voldoening A.O.W./A.W.W.-premie 0352
Brandweerpersoneel, salariëring 0055
Brandweerwet 0995
Brugdagen, verhoging (1979-1982) 0980
Burgerleerkrachten, salarisregeling 0859
Burgerlijk overheidspersoneel (gewezen), inhoudingsbesluit 1982 1075
Burgerlijk rijkspersoneel (ongehuwd), vergoedingsregeling reizen 0651
C.A.O. (1984-1989) 1136
C.C.G.O., 20/30 jarig jubileum 0514
C.G.O.A., vertegenwoordiging centrales 1094
Centraal/bijzonder overleg, verhouding 0931
Centraal overleg P.W.O., regeling overleg 0583
Commissaris van onderzoek (wet), instelling 0909
Commissie Bosman, pensioenvoorzieningen ambtenaren 1011
Commissie hoofdstructuur rijksdienst, functioneren rijksdienst 0992
Commissie Oort 1157
Commissie van advies, bezwaren functiewaardering 1129
Compensatiemaatregelen, huurverhoging 0177
Compensatiemaatregelen, kindertoelage/-bijslagbedragen 0177
Controleurs gevaarlijke stoffen, salariëring 0318
Dagloonbesluit 1964, wijziging art. 1 1123
Decentralisatieplan 1088
Deeltijdarbeid, 32 uurs operatie 1105
Defensie, reiskostenvergoeding 0543
Defensie (b.c.), vergoedingsregeling dienst-uren 0578
Deskundigen (Korps), technische hulp aan ontwikkelingslanden 0502
Dienstcommissies lagere org.,samenst. medezeg.schap 0673
Dienstreizen (SABA), invoering eenheidstarief 1046
Diensttijdbevordering (ministerie van Defensie), toepassing regeling 0312
Directeur (adjunct-) Rector (con-), vakantieverlof 0724
Directeuren voortgezet onderwijs, salarisregeling 0676
Drie-rangen-stelsel, lagere organen 0887
Economische Controle Dienst, (rechercheurs), positie 0292
Eerste uitvoeringsbeschikking G.P.V. 1958, wijziging 0327
Eerste uitvoeringsbeschikking G.V.G.P. 1958, wijziging 0327
Emancipatie, kinderopvangvoorzieningen 0807
Essaieurs Dienst van de Waarborg 0007
Etnische minderheden, werkgelegenheidsbeleid 1158
Europese Gemeenschappen, positie Nederlandse ambtenaren 0590
Franchisesysteem, invoering, pensioenproblematiek 1011
Functiewaardering, invoering systeem 0160
Functietyperingen, normmateriaal 0256
Functioneel leeftijdsontslag 0239
Fysiotherapeuten, bezoldiging 0342
G.A.B.-ambtenaren, zaterdagarbeid city-informatiebureau 0705
G.V.P. 1958, wijziging 0327
Gebruik eigen vervoersmiddelen, herziening vergoedingstarief 0595
Gemeenschappelijke Regelingen, ontwerp overgangsregeling 1104
Gemeente-ambtenaren, wachtgeld- en uitkeringsregeling 0609
Gemeentelijk personeelsbeleid, rapport 1051
Gemeentepolitie, ambtenarenreglement 1958 0429
Gemeentepolitie, beoordelingslijsten 0015
Georganiseerd overleg in ambt.zaken, reorganisatie 0008
Georganiseerd overleg onderwijs, besluit 0806
Georganiseerd overleg, openbaarheid en voorlichting 0539
Gepensioneerden, inschakeling organisaties bij pensioenmaatregelen 0450
Gepensioneerden, positie 0067
Gepensioneerden, ziektekostenvoorziening 0409
Gestichtswachtpersoneel, salarissen 0023
Gevangeniswezen (personeel), salarispositie 0116
Grondwet, ambtenarenartikel 0881
H.T.S.'en, c.a.o. 0885
Herinrichtingskosten, vergoeding 0230
Heroverweging arbeidsvoorwaarden collectieve sector (HAC) 1039
Hoofdverplegende A, salariëring a0006
Huurverhoging 1962, compensatie 0070
Hydrografische Dienst, salariëring 0004
ILO-verdrag 151, bescherming vakverenigingsrecht 1042
Inspecteurs lichamelijke opvoeding, salarispositie 0535
Interim-ziektekostenregeling, uitbreiding 0652
Internationaal Verdrag, economische, sociale en culturele rechten 0889
Invaliditeitsgepensioneerden, 5%-ziektekostenregeling 0568
Invaliditeitspensioen 0090 1011
Jeugdigen, arbeidswet 1919 (art. 10) 0640
Jeugdleiders, verlof cursus 0674
Jeugdwerkloosheid, maatregelen 0880 1153
K.N.M.I., reiskostenvergoeding 0541
K.N.M.I. (b.c.), vergoedingsregeling diensturen 0578
Kamercommissie en ambtenaren (contacten), aanwijzingen 0990
Kamercommissie en regeringsadviescolleges (contacten), aanwijzingen 0990
Kilometer-vergoeding, herziening secundaire arbeidsvoorwaarden 0757
Kilometervergoeding, herziening 0799
Kinderbescherming, herziening salarispositie personeel 0126
Kinderbijslag, herstructurering 1e fase 0953
Kinderbijslag, herstructurering 2e fase 0964
Kinderbijslag, herstructurering 3e fase 0966
Kindertoelage, herziening secundaire arbeidsvoorwaarden 0757
Kleuterleidsters, regeling uitkeringen 0506
Kleuteronderwijswet 1920, wijziging 0503
Korps van Deskundigen, technische hulp aan ontwikkelingslanden 0502
Kortingsregeling per 1-1-1971, kost, inwoning en woning 0510
Kraamgelduitkering 0287
Kraamhulp en kraamzorg, 5%-ziektekostenregeling 0844
L. en V. (b.c.), vergoedingsregeling dienst-uren 0578
Lager onderwijswet 1920, wijziging 0503
Landmeetkundige ambtenaren (kadaster), herziening bezoldiging 0283
Landmeetkundige ambtenaren (kadaster), salarispositie 0003
Leerkrachten (leraren bijvakken), salariëring 0226
Leerling-verplegenden/ziekenverzorgsters, salariëring 0661
Leraren avondonderwijs, afschaffing 10%-toelage 0897
Lerarenopleidingen (experimentele), bekostigingsbeschikking 0824
Lichamelijke opvoeding (inspecteurs), salarispositie 0535
Lichamelijke opvoeding (inspecteurs, consulenten), salarissen 0031
Logopedisten, overleg rechtspositie 1060
Loodswezen (commissarissen), salarissen 0034
Loodswezen, salarisherziening 0098
Loodswezen, salarisvoorstellen 0165
Loon- en inkomstenbelasting, integratie 1157
Loongroepfuncties, (her)waardering 0175
Loonregelingen, definitieve berekening 0069
Maandloners, tariefpremie 0124
Marine Bewakings Korps, positie personeel 0047
Middelbaar land- en tuinbouwonderwijs, salarissen leraren 0058
Militair overleg, regeling 0588
Militaire ambtenarenwet 1931 0841
Min. v. Def., diensttijdbevordering, toepassing regeling 0312
Min. van O.K. en W., instelling bijzondere commissie van overleg 0221
Nacalculatie trend 1964 I 0139
Nederlands Centraal Instituut voor Hersenonderzoek, werkzaamheden 0861
Nevenfuncties, combineren van functies 0589
Niet-onderwijzend personeel, rechtspositie/formatieregeling 0646
Noodwachtambtenaren/-arbeidscontractanten, stakingsverbod 0354
Noodwachters, vakantieregeling 0045
Noodwachters, wijziging ambt. reglement 0053
Noodwachtpersoneel, antecedenten-onderzoeken 0518
Noodwachtpersoneel, georganiseerd overleg 0580
Onderwijs, Structuur georganiseerd overleg 0245
Onderwijspersoneel KO, salariëring 1144
Onderwijspersoneel, salarisanciënniteit 0039
Onderwijssalarissen, voorgenomen korting 1086
Onderwijzend personeel, salariëring avondscholen W.V.O. 0631
Onderwijzend personeel, salarissen 0056
Onderwijzers, regeling uitkeringen 0506
Onregelmatige dienst- en continudiensttoelage, afbouwregeling 0853
Ontslag, instelling adviescommissie 0074
Ontvangers 's rijks belastingen, salarispositie 0701
Organisaties van gepensioneerden, inschakeling bij pensioenmaatregelen 0450
Overheidsdienst, automatisering 0309
Overheidsdienst, beloningsbeleid (vuil/onaangenaam werk) 1078
Overheidsdiensten, overneming personeel 0321
Overheidspensioen, samenloop Interimwet Invaliditeitsrentetrekkers 0156
Overheidspersoneel (gewezen), opschorting aanpassing inhouding (1982) 1151
Overheidspersoneel (gewezen), percentages inhouding (1982) 1151
Overheidspersoneel (gewezen), uitkeringsregelingen 1152
Overheidspersoneel (jeugdigen), salarissen 0850
Overheidspersoneel, afslankingsoperatie 1102
Overheidspersoneel, bijzondere uitkering 1965 0248
Overheidspersoneel, codificatie doelstellingen 0788
Overheidspersoneel, diensttijdbevordering 0182
Overheidspersoneel, inhouding salarissen 1125
Overheidspersoneel, inhoudingswet 1982 1049
Overheidspersoneel, invoerregeling vut 0979
Overheidspersoneel, kinderbijslagwetgeving 1982 1069
Overheidspersoneel, kindertoelageregeling 0072
Overheidspersoneel, kindertoelageregeling 0376
Overheidspersoneel, kindertoelageregeling (aanpassing kindertoelage) 0698
Overheidspersoneel, kindertoelageregeling (partieel leerplichtigen) 0697
Overheidspersoneel, loonfixatiemaatregelen 0874
Overheidspersoneel, pakketvergelijking 0996
Overheidspersoneel, pensioen 0043
Overheidspersoneel, positie 1111
Overheidspersoneel, rechtspositieregelingen 0029
Overheidspersoneel, salarisbeleid 1970 0495
Overheidspersoneel, salarisbeleid 1971 0549
Overheidspersoneel, salarisbeleid 1973 0702
Overheidspersoneel, salarismaatregelen 1960/1961 0044
Overheidspersoneel, salarismaatregelen 1962 0042
Overheidspersoneel, salarismaatregelen 1963 0091
Overheidspersoneel, salarismaatregelen 1964 0139
Overheidspersoneel, salarismaatregelen 1965 0200
Overheidspersoneel, salarismaatregelen 1966 0259
Overheidspersoneel, salarismaatregelen 1967 0334
Overheidspersoneel, salarismaatregelen ,1967-1969 0388
Overheidspersoneel, salarismaatregelen 1969 0443
Overheidspersoneel, salarismaatregelen 1973 0702
Overheidspersoneel, salarismaatregelen 1974 0778
Overheidspersoneel, salarismaatregelen 1975 0818
Overheidspersoneel, salarismaatregelen 1976 0874
Overheidspersoneel, salarismaatregelen 1977 0915
Overheidspersoneel, salarismaatregelen 1978 0934
Overheidspersoneel, salarismaatregelen 1979 0976
Overheidspersoneel, salarismaatregelen 1980 0997
Overheidspersoneel, salarismaatregelen, nacalculatie trend '68 0388
Overheidspersoneel, salarismaatregelen, vaststelling min. loon 0388
Overheidspersoneel, salarisverhoging (centen-procenten kwestie) 0432
Overheidspersoneel, vakantietoeslag (maximum) 1114
Overheidspersoneel, vakantieuitkering (handhaving beperking) 1092
Overheidspersoneel, verbetering vakantieregeling 1969 0443
Overheidspersoneel, werkgelegenheid 1071
Overheidspersoneel, ziektekostenregeling 0001
Overheidspersoneelswetgeving, wijziging ( pensioenmaatregelen 1963) 0163
Overleggroep DGOP, herziening overlegstelsel 0931
Overurenregeling, circulaire 0678
Overwerk, vergoedingsregeling 0052
P.G.G.M., pensioenbreuk 1095
P.T.T., flexibel uittreden 0610
P.T.T., personeel (ongehuwd), reiskostenvergoeding 0545
P.T.T., regeling pauzetijden 0460
P.T.T., salarispositie 0528
Pedagogisch personeel, rechtspositie 0695
Pensioenaanpassing, aftopping salarisverhogingen 0771
Pensioenaanpassing, algemene bezoldigingswijzigingen 0629
Pensioenaanspraken, deelgerechtigden tot 25 jaar 1011
Pensioenbijdrageverhaal, arbeidsvoorwaardenbeleid 1011
Pensioenbijdrageverhaal, herziening 0307
Pensioenbijdrageverhaal, spreiding 0396
Pensioenbijdrageverhaal, verhoging franchisebedrag 0522
Pensioenen, aanpassingsregeling 1972 0773
Pensioenen, aanpassingsregeling 1976 0930
Pensioenen, ABP-wet, gelijke bepaling 1011
Pensioenen, wijziging aanpassingssysteem 0930
Pensioenering, flexibele 1011
Pensioenmaatregelen 1963, bezoldigingsgevolgen II 0057
Pensioenmaatregelen 1963, samenloopregeling I 0057
Pensioenmaatregelen, 1964 0159
Pensioen,nabestaanden-en weduwnaarspensioen 1011
Pensioenproblematiek, commissie 1011
Pensioenrechten, deeltijdarbeid 0807
Pensioenrechten, verreking bij echtscheiding 1011
Pensioenwet 1922, wijziging (art. 63a, 97 en 99) 0132
Pensioenwet, herziening 0057
Pensioenwet Spoorwegambtenaren 1925, wijziging (art. 30a, 46 en 48) 0132
Pensioenwetgevingsproblematiek, reparatiewetgeving 1011
Pensionering, (uitkering), wijziging 0296
Pensionering, gratificatie 0161
Personeel Defensie (ongehuwd), reiskostenvergoeding 0543
Personeel K.N.M.I. (ongehuwd), reiskostenvergoeding 0541
Personeel R.L.D. (ongehuwd), reiskostenvergoeding 0541
Personeel Woordenboek der Nederlandse Taal, positie 0540
Personeels- en salarisadministratie, integratie 0838
Personeelsafdelingen (departementale), taakstelling 0911
Personeelsbeoordeling, rapport werkgroep 0464
Personeelsbestand, stabilisatie (1971) 0618
Personeelsgegevens, vertrouwelijkheid/bescherming 0871
Personeelsorganisaties, verhouding werkgever-Overheid 0431
Ploegendienst en continudienst, nevendossier 0880
Politie, besluit bekwaamheidseisen bevordering 1964 0147 0526
Politie, geneeskundige verzorging, wijziging G.V.P. 1958 0327
Politie, overwerk- en verschuivingsregeling 0341
Politie, wijziging Bezoldigingsreglement 1958 0360 0565
Politie-ambtenaren, salarisherziening 0723
Politie-ambtenaren, salarismaatregelen 0130
Politie-ambtenaren, stakingsverbod 0357
Politie-ambtenarenreglementen 1958, wijzigingen 0150
Politie-ambtenarenreglementen, wijziging dienstreizen 0654
Politie-ambtenarenreglementen, wijzigingen 0585
Politie-diploma, examens (1964) 0526
Politieambtenarenzaken, regeling georganiseerd overleg 0767
Politiepersoneel, dienstinvaliditeit 0314
Politiepersoneel, functioneel leeftijdsontslag, (ambtenarenreglement) 0285
Politiepersoneel, rechtspositie personeel Rijksinstituut 0082
Politiepersoneel, salarisherziening 0017
Politiepersoneel, salarissen (1964) 0153
Politiepersoneel, uitkering-ineens (1970) 0570
Politiepersoneel, vergoeding werkzaamheden 0561
Politiepersoneel, vergoedingsregeling 0414
Premieheffing volksverzekering, integratie 1157
Privatisering, personele aspecten 1107
Provincie Flevoland, instelling 1128
R.L.D., reiskostenvergoeding 0541
R.L.D. (b.c.), vergoedingsregeling dienst-uren 0578
Radardienst (personeel), salarispositie 0141
Rangenbesluit politiepersoneel, herziening rang en salaris (1958) 0565
Rechtspositiebesluit W.V.O., verplaatsingskosten 0636
Rechtspositiebesluit W.V.O., wijziging 0713
Rechtspositieregeling (A.R.A.R.), dienstinvaliditeit 0247
Rector(con-)/directeur(adjunct-), vakantieverlof 0724
Reisbeschikking 1956, herziening (kilometervergoeding) 0288 0467 0559
Reisbeschikking 1956, herziening (tarieven verblijfsvergoedingen) 0146
Reisbeschikking 1956, structurele herziening 0117
Reisbeschikking 1956, verblijfkostenvergoeding 0456
Reisbeschikking 1956, verhoging verblijfkostenvergoeding 0399
Reisbeschikking 1956, verhoging verblijfkostenvergoeding 0513
Reisbeschikking 1956, verhoging verblijfsvergoedingstarief 0255
Reisbeschikking Nederland, dienstreizen (par. 10 art. 5 en 6) 0625
Reisbesluit 1956, toepassing 0068
Reisbesluit 1956, wijziging 0104
Reisbesluit 1958, verblijfsvergoeding 0019
Reisbesluit 1971, gebruik eigen motorvoertuig 0814
Reisbesluit 1971, herziening fietsvergoeding 0804
Reisbesluit 1971, kilometervergoeding 0685 0703 0728 0799 0985
Reisbesluit 1971, verblijfkostenvergoeding 0634 0860 0883 1058 1119
Reiskosten, gebruik eigen vervoermiddel 0863
Reiskostenvergoedingsregeling 0516
Reiskostenvergoeding, definitieve herziening I 0071
Reiskostenvergoeding, herziening 0071
Reistijd- en werktijdregeling, vergoeding 0021
Rijks Psychologische Dienst, werving en selectie-taak 0556
Rijksambtenaren, aanpassing vergoedingsregelingen 1014
Rijksambtenaren, aanspraken onvrijwillige werkloosheid 0939
Rijksambtenaren, aanvangssalarissen academici 0575
Rijksambtenaren, adoptieverlof 0914
Rijksambtenaren, conferentie openbaar ambt I.A.O. 0842
Rijksambtenaren, herziening trendmethodiek 0872
Rijksambtenaren, huisvestingsproblemen 0207
Rijksambtenaren, instelling Bijstandskorps v. Ned. Nw. Guinea 0064
Rijksambtenaren, intrekking premiespaarregeling 1968 0699
Rijksambtenaren, loonmatiging 1001
Rijksambtenaren, maaltijdvergoeding bij overwerk 0704
Rijksambtenaren, matiging van topsalarissen 0904
Rijksambtenaren, opvangmogelijkheden 0946
Rijksambtenaren, premiespaarregeling 0078 0089
Rijksambtenaren, promotie- en mutatiebeleid 0839
Rijksambtenaren, reglement buitenlandse dienst 1951 0901
Rijksambtenaren, reislessen, verblijfkosten 0810
Rijksambtenaren, spreiding dagelijkse werktijd 0781
Rijksambtenaren, tegemoetkoming kosten huish. hulp 0621
Rijksambtenaren, uren-maximering bij vacatures 1105
Rijksambtenaren, vakantieduur 0710
Rijksambtenaren, vakantieregeling 0368
Rijksambtenaren, vakantietoelage 0710
Rijksambtenaren, verbetering vut-regeling 1001
Rijksambtenaren, vergoeding makelaars- en beschrijvingskosten 0030
Rijksambtenaren, verhoging koffie/theeprijzen 0686
Rijksambtenaren, verlaging aanvangssalarissen 1017
Rijksambtenaren, verlof op 5 mei 1975 0815
Rijksambtenaren, vermogensaanwasdeling 0840
Rijksambtenaren, vorming en opleiding 0295
Rijksambtenaren, ziektekostenregelingen 1089
Rijksambtenaren, ziektekostenvoorziening 0409
Rijksarchiefwezen, rangen 0038
Rijksbrandweerpersoneel, titulatuur en uniformering 0131
Rijksdienst, project reorganisatie 1067
Rijksdienst, sluiting op brugdagen 1973 0768
Rijksdienst, spreiding 0387
Rijksdienst, vakantieduur 0040
Rijksgebouwen, huisvesting 0825
Rijksinstituut politieambtenaren, personeel 0082
Rijksinstituut v.d. Volksgezondheid, toelage ploegendienst 0216
Rijkskledingbesluit 1954, wijziging 0626
Rijkskweekschool (vroedvrouwen), rang verpleeghulp A 0136
Rijksloodsen, salarisregeling 0497
Rijksluchtvaartdienst, regeling artikel 42 B.B.B.R.A. 0123
Rijksluchtvaartdienst, toelagen ploegendienst 0181
Rijksluchtvaartdienst, toeslagregeling 0014
Rijksoverheid, antecedentenonderzoeken 0954
Rijksoverheid, bedrijfsmaatschappelijk werk 0920
Rijkspersoneel, arbeidstijdverkorting (1970) 0470
Rijkspersoneel, bijzondere vakantieregeling 0466
Rijkspersoneel, kindertoeslag 0079
Rijkspersoneel, reis- en pensionkostenregeling 0005
Rijkspersoneel, salarissen 0025
Rijkspersoneel, studiefaciliteiten 0749
Rijkspolitie, ambtenarenreglement 1958 0429
Rijkspolitie, beoordelingslijsten 0015
Rijkspsychologische Dienst,werving en selectie-taak 0556
Rijkswachtgeldbesluit 1959, herziening 0529
Rijkswachtgeldbesluit 1959, wijziging 1147
Rijkswachtgeldbesluit 1959, wijziging 1126
Rijkswachtgeldbesluit 1959, wijziging (art. 1) 0258
Rijkswachtgeldbesluit 1959, wijziging uitkeringsregelingen 1149
Rijkswachtgeldbesluit 1959, wijzigingen 0823
Rijkswachtgeldregeling, verbetering 0304
Rijkswerkvrouwen, wijziging uurlonen 0048
Rijkswoningen, kortingsbedragen bewonen 0483
Rijtijdenbesluit 1971, vervanging 0574
Salarisoverleg, voortzetting trendbeleid (1972) 0635
Schaalfunctionarissen, onregelmatigheidsfactor in salariëring 0127
Schadevrij rijden, premie 0587
Scheepvaartinspectie, positieverbetering experts 0158
Scheepvaartmeesters, rangenstelsel 0107
Sectoroverleg Rijkspersoneel (SOR) 1136
Sociale Verzekering (uitvoeringsorganen), rechtspositie personeel 0189
Spaarloon, invoering 0523
Staking, strafrechtelijke bepalingen 0238
Student-assistenten, herziening salariëring 0903
Telefoonkostenvergoedingen, herziening secundaire arbeidsvoorwaarden 0757
Trendbeleid, salarismaatregelen 1965 0200
Trendmethodiek, bespreking 0542
Uitkeringsgerechtigden, onbetaalde arbeid 1140
Uitkeringsregeling, (F.L.O.), verbetering 0304
Uitkeringsregeling 1952, verbetering 0304
Uitvoeringsorganen sociale verzekering, rechtspositie personeel 0189
Universitaire bestuurshervorming, bestuursactivitetienvergoeding 0665
Universitaire bestuurshervorming (Wet) 0519
V.U.T. 1037
V.U.T., ex mijnwerkers Limburg 1037
Vakantie-uitkering, afschaffing bedrag per kind 1074
Vakantie-uitkering, herziening secundaire arbeidsvoorwaarden 0757
Vakantie-uitkering, vaststelling minimum-bedragen 0118
Vakantie-uitkering, wijziging per 1-6-1972 0653
Vakantietoelage, berekening 0348
Vakantieverlof, verhoging (1979-1982) 0980
Vakantieverlof, wijziging per 1-1-1972 0653
Vakleerkrachten, rechtspositie 0643
Variabele werktijdregeling, invoering 0638
Vergoedingsregelingen, tariefverhogingen 0739
Verhaalsbesluit (art. 3.1), verhoging franchisebedrag 0522
Verificateurs 's rijks belastingen, salarispositie 0712
Verkeerleidingspersoneel, herziening salarisregeling 0481
Verlofdagen, verhoging 0436
Verminderde arbeidsproduktiviteit, beleids-/kosten-batenanalyse 0672
Verplaatsingskostenbesluit 1962, herziening minimum-bedragen 0115
Verplaatsingskostenbesluit 1962, toepassing 0249
Verplaatsingskostenbeschikking 1962, wijziging 0811
Verplaatsingskostenbesluit 1962, wijziging 0908
Verplaatsingskostenbesluit 1962, wijziging 1112
Verplaatsingskostenbesluit 1962, wijziging (art. 5, lid 5) 0569
Verplaatsingskostenbesluit 1962, wijziging (art. 6, lid 3) 0533
Verplaatsingskostenbeschikking 1962, wijziging art. 8, lid 6 0230
Verplegend personeel, salarissen 0006
Verplegings- of verzorgingsinrichtingen, werktijdenbesluit 0598
Vervoer, herziening vergoedingstarief eigen vervoersmiddelen 0595
Vervoer- en verblijfsvergoeding, wijziging besluit 0104
Verzekeringskamer (actuarissen), herziening salarispositie 0770
Verzorging zwakzinnigen, toepassing 5%-ziektekostenregeling 0174
Vliegrisico' s regeling verzekering (1968) 0428
Volksgezondheid (Rijksinstituut), toelage ploegendienst 0216
Volwassenensalarissen, leeftijdsgrens 0256
Voortgezet Onderwijs, rechtspositiebesluit 0413
Vrouwen, gelijk loon, deeltijdarbeid 0807
WABAS, alternatieve samenlevingsvormen 0991
Wachtgeld, berekening 0077
Wachtmeester 1e kl./hoofdagenten, toekenning uitloopperiodieken 0668
Waterstaat (b.c.), vergoedingsregeling dienst-uren 0578
Wegenbeheer, project sanering wegenbeheer 1117
Werkgroep Deregulering, rapport 1118
Werkgroep Personeelsbeoordeling, interim-rapport (1980) 1031
Werkgroep-herziening Ubink-normen, rapport 0970
Werklieden, verdienstebeloning a0042
Werkloosheidsregelingen, integratie 1015
Werktijdegeling (variabele), invoering 0638
Wet arbeid gehandicapte werknemers (WAG), wijziging art. N5 0949
Wet arbeidsvoorwaardenontwikkeling gepremieerde en gesubsidieerde sector 1136
Wet gelijke behandeling, mannen, vrouwen in burg. openbare dienst 0994
Wet minimumloon en vakantiebijslag, positie stagiars 0878
Wet op de ondernemingsraden op overheidsbedrijven, toepassing 0941
Wet op het basisonderwijs, overlegstructuur 1030